臺灣屏東地方法院刑事判決　　　　　　　 94年度訴字第180號
公　訴　人　臺灣屏東地方法院檢察署檢察官
被　　　告　甲○○　男　25歲.
上列被告因違反毒品危害防制條例案件，經臺灣屏東地方法院檢
察署檢察官提起公訴（94年度毒偵字第69號）及臺灣高雄地方法
院檢察署檢察官移送併辦（94年度毒偵字第1050號），被告於本
院準備程序中就被訴事實為有罪之陳述，本院合議庭裁定改依簡
式審判程序審理，判決如下：
     主  文
甲○○連續施用第一級毒品，累犯，處有期徒刑拾月，扣案之第
一級毒品海洛因肆小包（各含膠囊壹顆，含袋共重貳點玖參公克
）沒收銷燬，注射針筒壹支、空膠囊陸顆均沒收。
     事  實  及  理  由
一、甲○○前因竊盜案件，經本院於民國八十八年十二月二十四
    日以八十八年度易字第一二四九號判處有期徒刑六月，而於
    八十九年二月八日判決確定，並於九十年一月十七日執行完
    畢。又因施用毒品案件，經本院裁定送強制戒治後，於八十
    九年七月十八日強制戒治期滿出監，接續執行上開徒刑至九
    十年一月十七日期滿出監。詎其仍不思戒除惡習，復於5 年
    內基於施用第一級毒品海洛因之概括犯意，自九十三年七月
    十日某時起至九十四年一月二十九日十八時三十分許止，連
    續在其屏東縣萬丹鄉磚寮村磚仔寮六號住處，以注射針筒
    注射之方式，施用第一級毒品海洛因多次。嗣為警於（一）
    九十三年七月十七日十七時許，在屏東縣萬丹鄉○○村○○
    ○路十一號前查獲，並扣得注射針筒一支，且經其同意採尿
    送驗後，其尿液呈嗎啡、可待因陽性反應；（二）九十四年
    一月三十日二十時許，在高雄市苓雅區○○○路一二八巷口
    查獲，並扣得裝有第一級毒品海洛因四小包（各含膠囊一顆
    ，共四顆膠囊，含袋共重二點九三公克）及空膠囊六顆。
二、以上各情，業經被告於本院審理時供承不諱，復有前開查獲
    物品（注射針筒一支、空膠囊六顆）扣案可參，且被告於前
    述（一）（二）期日經員警所採集之尿液，經送驗結果，呈
    嗎啡、可待因陽性反應，分別有屏東縣衛生局九十三年七月
    二十八日屏縣衛檢六字第九三Ｏ三Ｏ五號煙毒及麻醉藥品類
    委託檢驗結果通知書、臺灣檢驗科技股份有限公司九十四年
    一月二十四日濫用藥物尿液檢驗報告、高雄市立凱旋醫院九
    十四年三月一日濫用藥物尿液檢驗報告各1 紙在卷可稽；而
    扣案之白色粉末四小包（各含膠囊一顆，含袋共重二點九三
    公克），經送請法務部調查局鑑驗結果，確係第一級毒品海
    洛因無訛，有該局九十四年三月十六日調科壹字第二二ＯＯ
    一九四ＯＯ號檢驗通知書一紙附卷可憑，堪認被告上開不利
    於己之自白，確與事實相符，應可採信。
三、查海洛因係毒品危害防制條例第二條第二項第一款所定之第
    一級毒品，不得非法持有、施用。故核被告所為，係犯毒品
    危害防制條例第十條第一項施用第一級毒品罪。其於施用海
    洛因前持有海洛因犯行，為其施用之高度行為所吸收，不另
    論罪。被告多次施用海洛因之行為，時間緊接，方法相同，
    觸犯構成要件相同之罪名，顯係基於概括犯意為之，應論以
    連續犯並加重其刑。又被告前因竊盜案件，經本院於八十八
    年十二月二十四日以八十八年度易字第一二四九號判處有期
    徒刑六月，而於八十九年二月八日判決確定，並於九十年一
    月十七日執行完畢，有臺灣屏東地方法院檢察署刑案資料查
    註紀錄表及臺灣高等法院被告前案紀錄表各1 份在卷可稽，
    其於五年以內再犯本件有期徒刑以上之罪，為累犯，應加重
    其刑，其有二種刑之加重事由，應遞加重之。至公訴人移送
    併辦之被告於九十三年七月十七日十八時四十分許往前回溯
    七十二小時內某時後之施用第一級毒品犯行，雖未據起訴，
    然與已起訴部分，有連續犯之裁判上一罪關係，為起訴效力
    所及，本院自應一併審理，附此敘明。爰審酌被告曾因施用
    毒品經送戒治處所施以強制戒治後，仍未能戒斷其施用毒品
    之惡習，足見其陷溺已深，惟因施用毒品均僅係戕害其自己
    身心並無加害他人，犯罪後坦承犯行、態度尚稱良好等一切
    情狀，量處如主文所示之刑。扣案之白色粉末四小包（各含
    膠囊一顆，含袋共重二點九三公克），經送請法務部調查局
    鑑驗結果，確係第一級毒品海洛因無訛，有該局九十四年三
    月十六日調科壹字第二二ＯＯ一九四ＯＯ號檢驗通知書一紙
    附卷可憑，應依毒品危害防制條例第十八條第一項前段沒收
    銷燬；另扣案之注射針筒一支、空膠囊六顆，均為被告所有
    且供施用毒品所用之物，業據被告供明在卷，均應依刑法第
    三十八條第一項第二款規定併予宣告沒收之。
據上論斷，應依刑事訴訟法第二百九十九條第一項前段、第二百
七十三條之一第一項、第三百十條之二，毒品危害防制條例第十
條第一項、第十八條第一項前段，刑法第十一條、第五十六條、
第四十七條、第三十八條第一項第二款，判決如主文。
本案經檢察官林津鋒到庭執行職務。
中　　華　　民　　國　　94　　年　　6 　　月　　9 　　日
                  刑事第一庭    法  官  黃聖涵
以上正本證明與原本無異。
如不服本判決應於收受本判決送達後10日內向本院提出上訴書狀
，其未敘述上訴理由者，並得於提起上訴後10日內向本院補提理
由書狀（均須按他造當事人之人數附繕本）「切勿逕送上級法院
」
中　　華　　民　　國　　94　　年　　6 　　月　　9 　　日
                                書記官  蘇雅慧
本案論罪科刑法條：
毒品危害防制條例第十條
施用第一級毒品者，處六月以上五年以下有期徒刑。
施用第二級毒品者，處三年以下有期徒刑。
